【裁判字號】    89,勞抗,3
【裁判日期】    890406
【裁判案由】    損害賠償
【裁判全文】
臺灣高等法院民事裁定                                八十九年度勞抗字第三號
      抗  告  人  甲○○
      相  對  人  全偉事業有限公司
      法定代理人  鄭政義
右當事人間損害賠償事件，對於中華民國八十九年一月四日臺灣臺北地方法院八十八
年勞訴字第一七號裁定提起抗告，本院裁定如左：
      主      文
原裁定廢棄，應由原法院更為裁定。
      理      由
一、修正後之民事訴訟法第第二百五十五條規定：
  「訴狀送達後，原告不得將原訴變更或追加他訴。但有下列各款情形之一者，不在
    此限︰
    一  被告同意者。
    二  請求之基礎事實同一者。
    三  擴張或減縮應受判決事項之聲明者。
    四  因情事變更而以他項聲明代最初之聲明者。
    五  該訴訟標的對於數人必須合一確定時，追加其原非當事人之人為當事人者。
    六  訴訟進行中，於某法律關係之成立與否有爭執，而其裁判應以該法律關係為
        據，並求對於相對人確定其法律關係之判決者。
    七  不甚礙被告之防禦及訴訟之終結者。
    被告於訴之變更或追加無異議，而為本案之言詞辯論者，視為同意變更或追加。
    」
二、本件抗告人於八十七年十二月十五日起訴，係本於勞動基準法第五十九條第一項
    第一、二款規定，請求相對人全偉事業有限公司應給付抗告人新台幣（下同）八
    十三萬二千五百四十九元及自起訴狀繕本送達翌日即八十八年一月十二日起至清
    償日止按年息百分之五計算之利息。嗣於八十八年十一月十九日原法院言詞辯論
    終結前，抗告人未得相對人同意，追加全偉航空貨運承攬股份有限公司為被告，
    並追加侵權行為為訴訟標的，另將原訴聲明變更為全偉事業有限公司、全偉航空
    貨運承攬股份有限公司應給付抗告人八十三萬二千五百四十九元及自起訴狀繕本
    送達翌日即八十八年一月十二日起至清償日止按年息百分之五計算之利息。
三、原裁定以抗告人為本件訴之追加變更未經相對人同意並有礙訴訟之終結無由，駁
    回抗告人追加變更之訴，固非無見。惟按修正後之民事訴訟法第二百五十五條第
    一項第二款既規定請求之基礎事實同一者得為訴之變更或追加，顯已放寬訴之變
    更追加限制。抗告人追加侵權行為之法律關係，並以其受僱於全偉事業有限公司
    及全偉航空貨運承攬股份有限公司為由，追加全偉航空貨運承攬股份有限公司為
    被告，如係本於同一基礎原因事實而為請求，依上開法條規定即應准許。原裁定
    依據修正前之民事訴訟法第二百五十五條第一項規定駁回本件訴之變更追加，尚
    有未洽。抗告意旨指摘原裁定不當，聲明廢棄，非無理由。本件認有發回原法院
    ，就請求之基礎事實是否同一詳為調查，另為適當裁定之必要。
四、爰裁定如主文。
中      華      民      國    八十九    年      四      月      六      日
                              民事第十二庭
                                  審判長法  官  林  丁  寶
                                        法  官  蔡 翁 金 針
                                        法  官  高  鳳  仙
右正本係照原本作成。
不得再抗告。
中      華      民      國    八十九    年      四      月      十      日
                                        書記官  張  永  中


司法院資訊處製作；財團法人民間司法改革基金會備份。
